【裁判字號】    98,訴,1440
【裁判日期】    980924
【裁判案由】    毒品危害防制條例
【裁判全文】
臺灣臺北地方法院刑事判決              98年度訴字第1440號
公  訴  人  臺灣臺北地方法院檢察署檢察官
被      告  甲○○
                    （現於臺灣臺北監獄執行中）
上列被告因違反毒品危害防制條例案件，經檢察官提起公訴（98
年度毒偵字第1542號），被告於準備程序進行中，就被訴事實為
有罪之陳述，本院改行簡式審判程序審理，判決如下：
    主  文
甲○○施用第一級毒品，累犯，處有期徒刑壹年。又施用第二級
毒品，累犯，處有期徒刑陸月。應執行有期徒刑壹年肆月。
    事  實
一、(一)甲○○前因：1.竊盜案件，經臺灣板橋地方法院（下稱板
      橋地院）於民國92年6月9日以91年度易字第2757號判處有
      期徒刑8月確定；2.施用毒品案件，經本院於92年10月9日
      以92年度訴字第1166號判處有期徒刑10月確定；3.違反洗
      錢防制法案件，經本院於93年5月13日以93年度易字第355
      號判處有期徒刑3月，經定應執行之刑有期徒刑1年7月，
      於94年6月9日縮短刑期假釋出監，於94年7月9日假釋期滿
      未經撤銷而視為已執行完畢。
    (二)詎仍不知悛悔，分別基於施用第一級毒品海洛因（下稱海
      洛因）、第二級毒品甲基安非他命（下稱甲基安非他命）
      之犯意：
      1.於98年5月11日下午7、8時許，在其臺北市○○區○○
        路26巷3之1號4樓住處內，以將海洛因摻入香菸後點燃
        吸食之方式，施用海洛因1次。
      2.於同日下午7、8時許，在同上地點，以將甲基安非他命
        摻入香菸後點燃吸食其煙之方式，施用甲基安非他命1
        次。
    (三)嗣警於98年5月12日上午10時30分許，在其上開住處查獲
      ，並扣得其所有供施用海洛因之用之殘渣袋1個。
二、案經臺北市政府警察局大安分局報告臺灣臺北地方法院檢察
    署檢察官偵查起訴。
    理  由
甲、程序部分：
一、甲○○所犯係死刑、無期徒刑、最輕本刑為3年以上有期徒
    刑以外之罪，其於準備程式就前揭被訴事實為有罪之陳述，
    經告知簡式審判程式之旨，並聽取其與公訴人之意見後，本
    院認無不得或不宜改依簡式審判程式進行之處，爰依刑事訴
    訟法第273條之1第1項、第284條之1，裁定由受命法官獨任
    進行簡式審判程式。
乙、實體部分：
一、上開犯罪事實，業據甲○○於本院審判中坦承不諱，其尿液
    經檢驗後，呈「嗎啡、甲基安非他命陽性」反應，此有臺北
    市政府警察局偵辦毒品案件尿液檢體委驗單、臺灣尖端先進
    生技股份有限公司98年5月20日濫用藥物尿液檢驗報告各1紙
    附卷，及其所有供施用海洛因之殘渣袋1個扣案可稽。又其
    有如事實欄所載之毒品前案紀錄等情，有臺灣高等法院被告
    前案紀錄表1份在卷可參。本件事證明確，被告於前開毒品
    前案紀錄執行完畢釋放後5年內，再犯本件毒品危害防制條
    例第10條施用第一級、第二級毒品之犯行，堪以認定。
二、(一)查海洛因、甲基安非他命屬毒品危害防制條例第2條第2項
      第1款、同條項第2款所列之第一級、第二級毒品，核被告
      甲○○所為，係犯毒品危害防制條例第10條第1項之施用
      第一級毒品罪及同條第2項施用第二級毒品罪。
    (二)其持有第一級、第二級毒品進而施用，持有之低度行為為
      施用之高度行為所吸收，均不另論罪。
    (三)又其所犯如上所述各罪，犯意各別，行為互殊，均應予分
      論併罰。
    (四)查被告前因1.竊盜案件，經板橋地院於92年6月9日以91年
      度易字第2757號判處有期徒刑8月確定；2.施用毒品案件
      ，經本院於92年10月9日以92年度訴字第1166號判處有期
      徒刑10月確定；3.違反洗錢防制法案件，經本院於93年5
      月13日以93年度易字第355號判處有期徒刑3月，經定應執
      行之刑有期徒刑1年7月，於94年6月9日縮短刑期假釋出監
      ，於94年7月9日假釋期滿未經撤銷而視為已執行完畢，有
      臺灣高等法院被告前案紀錄表1份附卷可稽，其於前開有
      期徒刑執行完畢後5年內，故意再犯本件有期徒刑以上之
      罪，為累犯，均應依法加重其刑。
    (五)爰審酌被告有構成累犯之前科累累已如前述，仍不知戒絕
      毒品，復一再耽溺於戕身之物，並其犯後坦白承認，態度
      良好等犯罪之動機、目的、手段及所生之危險或損害等一
      切情狀，各量處如主文所示之刑，並定其應執行之刑。
    (六)至扣案海洛因殘渣袋1個，固為被告所有，供施用海洛因
      所用之物，惟非違禁物，本院認無沒收之必要，不予沒收
      ，又被告已表示不要，故無須發還，逕予拋棄即可，附此
      說明。
三、據上論斷，應依刑事訴訟法第273 條之1 第1 項、第299 條
    第1項前段，毒品危害防制條例第10條第1項、第2項，刑法
    第11條前段、第47條第1項、第51條第5款，判決如主文。
本案經檢察官到庭執行職務
中    華    民    國    98    年    9     月    24    日
                  刑事第十三庭  法  官  李貞瑩
以上正本證明與原本無異。
如不服本判決應於收受送達後10日內向本院提出上訴書狀，並應
敘述具體理由；其未敘述上訴理由者，應於上訴期間屆滿後20日
內向本院補提理由書（均須按他造當事人之人數附繕）「切勿逕
送上級法院」。
                                書記官  陳鳳瀴
中    華    民    國    98    年    9     月    28    日
附錄本案所犯法條全文：
毒品危害防制條例第10條
施用第一級毒品者，處 6 月以上 5 年以下有期徒刑。
施用第二級毒品者，處 3 年以下有期徒刑。


司法院資訊處製作；財團法人民間司法改革基金會備份。
